臺中高等行政法院裁定
111年度簡抗字第13號
抗  告  人  黃啓良                                      

相  對  人  沈政安                                   
            陳明照              
            邱綺苓              
            盧秀燕              
上列抗告人因與相對人間有關稅捐事務事件，抗告人不服中華民
國111年7月11日臺灣彰化地方法院111年度稅簡再字第1號行政訴
訟裁定，提起抗告，本院裁定如下︰
    主　文
一、抗告駁回。
二、抗告訴訟費用由抗告人負擔。
    理　由　
一、按對於簡易訴訟程序之裁定提起抗告，非以原裁判違背法令
    為理由，不得為之，為行政訴訟法第235條第2項所規定。又
    對於簡易訴訟程序之裁定提起抗告，應於抗告理由中表明下
    列事由之一，提出於原地方法院行政訴訟庭為之：一、原裁
    定所違背之法令及其具體內容。二、依訴訟資料可認為原裁
    定有違背法令之具體事實，為同法第236條之1所明定。次按
    抗告法院認抗告為不合法者，應為駁回抗告之裁定，為行政
    訴訟法第236條之2第4項準用同法第272條及民事訴訟法第49
    5條之1第1項規定，再準用同法第444條第1項本文規定甚明
    。準此，對於地方法院行政訴訟庭簡易訴訟程序之裁定提起
    抗告，應於抗告狀表明原裁定所違背之法令及其具體內容或
    依訴訟資料可認為原裁定有違背法令之具體事實，其未依前
    開規定表明者，即屬抗告不合法，應以裁定駁回之。
二、本件原裁定略以：「本件再審原告提出之再審起訴狀雖記載
    『不服111年簡再字第1號判決』，然再審原告未明確載明係不
    服何法院之原確定判決案號，亦未提出該終局確定判決繕本
    到院，致無法確認本件再審之訴訟標的究係指何確定終局判
    決，亦即不能確定本件係針對何確定終局判決所提之再審之
    訴，經本院於民國111年6月17日以111年度稅簡再字第1號行
    政訴訟裁定命再審原告於裁定送達後5日內補正，該裁定已
    於111年6月24日送達再審原告，有送達證書、臺中市政府警
    察局第一分局繼中派出所交付裁定紀錄影本各1紙在卷可稽
    ，嗣再審原告於同年月28日雖提出行政訴訟補正起訴狀至院
    ，然仍未說明本件再審之訴訟標的為何確定終局判決，且未
    提出該終局確定判決繕本到院，有本院收狀資料查詢清單附
    卷足憑，其起訴程式於法不合，應予駁回。」
三、本件抗告意旨略謂：98年度溪資字第42090號已逾徵收期11
    年，沈政安故意侵權，查封拍賣號牌4972-ZE車輛，強制過
    戶予陳良安，再故意偽造稅單查封拍賣3次，最後1次仍無人
    應買，111年7月19日言詞辯論沈政安等根本不出庭，由審判
    官辯論更改不判決沈政安是背信詐騙集團，沈政安與法律扶
    助基金會及陳威儒瀆職，故意變更燃料費竄改為113,995元
    等語。經核抗告人上開抗告意旨，並未具體表明原裁定以起
    訴程式不合法為由，而駁回其再審有如何違背法令之情事，
    自難認為其抗告符合行政訴訟法第236條之1規定，依上述規
    定及說明，其抗告為不合法，應予駁回。
四、據上論結，本件抗告為不合法，依法裁定如主文。
中　　華　　民　　國　　111 　年　　11　　月　　24　　日
            臺中高等行政法院第二庭
                        審判長法官  劉錫賢
                              法官  林靜雯
                              法官  楊蕙芬
 
以上正本證明與原本無異。
本裁定不得抗告。
中　　華　　民　　國　　111 　年　　11　　月　　24　　日
                              書記官　林昱妏